臺灣板橋地方法院刑事判決             100年度易字第3034號
公  訴  人  臺灣板橋地方法院檢察署檢察官
被      告  劉謙良
上列被告因竊盜案件，經檢察官提起公訴（100 年度偵緝字第18
62號），被告於本院準備程序進行中，就被訴犯罪事實為有罪陳
述，本院告知簡式審判程序之旨，並聽取其與公訴人之意見後，
裁定進行簡式審判程序併判決如下：
    主  文
劉謙良共同竊盜，處拘役拾伍日，如易科罰金，以新臺幣壹仟元
折算壹日；又共同竊盜，處拘役拾伍日，如易科罰金，以新臺幣
壹仟元折算壹日；又共同竊盜，處拘役拾伍日，如易科罰金，以
新臺幣壹仟元折算壹日；應執行拘役肆拾日，如易科罰金，以新
臺幣壹仟元折算壹日。
    事  實
一、劉謙良於民國99年間，因施用毒品案件，經本院以99年度簡
    字第7465號判決判處有期徒刑3 月確定（100 年2 月10日執
    行易科罰金完畢）；另於100 年間，因施用毒品案件，經本
    院以100 年度簡字第562 號判決判處有期徒刑4 月確定，前
    揭2 案所處徒刑，嗣經本院以100 年度聲字第3117號裁定應
    執行有期徒刑6 月確定（刑期起算日期100 年7 月16日，指
    揮書執畢日期100 年10月15日）；詎仍未知所戒慎，與真實
    姓名年籍不詳、綽號「阿玲」之成年女子，共同基於意圖為
    自己不法所有之竊盜犯意聯絡，為下列竊盜行為：
(一)、於100 年4 月21日17時許，在址設新北市○○區○○街203
    之1 號「萊爾富」便利商店內，由劉謙良負責與店員許耀鴻
    攀談，再由「阿玲」趁許耀鴻未注意之際，徒手竊取架上價
    值共計新臺幣（下同）245 元之網路遊戲「星城- 東方明珠
    包」5 盒，得手後隨即離去。
(二)、於100 年4 月22日6 時45分許，在上開「萊爾富」便利商店
    內，由劉謙良負責與店員許耀鴻攀談，再由「阿玲」趁許耀
    鴻未注意之際，徒手竊取架上價值共計245 元之網路遊戲「
    星城- 東方明珠包」5 盒，得手後隨即離去。
(三)、於100 年4 月22日7 時2 分許，在上開「萊爾富」便利商店
    內，由「阿玲」負責與店員許耀鴻攀談，再由劉謙良趁許耀
    鴻未注意之際，徒手竊取架上價值共計196 元之網路遊戲「
    星城- 東方明珠包」4 盒，得手後隨即離去；嗣該便利商店
    店長郭文杰於100 年4 月22日盤點存貨，發現上開商品短缺
    後，調閱店內監視錄影畫面發現上情乃報警處理後，因劉謙
    良復於100 年4 月24日1 時50分許，與「阿玲」一同進入前
    開「萊爾富」便利商店，即為前開便利商店店員許耀鴻發現
    劉謙良與「阿玲」之衣著、身形等特徵俱與於上皆遭竊時地
    之監視錄影畫面中所攝得之竊嫌特徵相符，乃通知員警到場
    處理，彼時劉謙良與「阿玲」雖行離去，然仍經員警於前開
    商店附近尋獲劉謙良而查悉上情。
二、案經郭文杰訴由新北市政府警察局三重分局移送臺灣板橋地
    方法院檢察署檢察官偵查後起訴。
    理  由
一、認定犯罪事實所憑之證據、理由
    訊據被告對前揭犯罪事實於偵查、本院審理中俱坦認不諱，
    並經證人郭文杰、許耀鴻於警詢、偵查中證述明確，且有監
    視錄影翻拍相片數幀、萊爾富國際股份有限公司- 物流配送
    業務憑證、每週商品類品保表、每日每班交接事項紀錄表等
    可稽；足徵被告前開自白應與事實相符，可以採信，本件事
    證明確，被告犯行足以認定。
二、應適用之法律、科刑審酌事由
(一)、核被告如事實欄一(一)(二)(三)所為，均係犯刑法第320 條第1 項
    之竊盜罪；被告與真實姓名年籍不詳、綽號「阿玲」之成年
    女子間，就本件前開犯行，互有犯意聯絡、行為分擔，應依
    刑法第28條規定，論以共同正犯。又按受有期徒刑之執行完
    畢，或受無期徒刑或有期徒刑一部之執行而赦免後，5 年以
    內再犯有期徒刑以上之罪者，方為累犯，此觀刑法第47條第
    1 項規定甚明。又裁判確定前犯數罪者，併合處罰之；數罪
    併罰，宣告多數有期徒刑者，於各刑中之最長期以上，各刑
    合併之刑期以下，定其刑期，刑法第50條、第51條第5 款定
    有明文，故刑法第47條第1 項所謂之「受有期徒刑之執行完
    畢」，就數罪併罰案件，係指所定之執行刑，執行完畢而言
    ，如於定執行刑之前，因有一部分犯罪先確定，形式上予以
    執行，仍應依刑法規定定其應執行之刑，俟檢察官指揮執行
    「應執行刑」時，再就形式上已執行部分予以折抵，不能謂
    先確定之罪已執行完畢（最高法院96年度臺非字第33號判決
    意旨參照）；查被告前於(1)99年間，因施用毒品案件，經本
    院以99年度簡字第7465號判決判處有期徒刑3 月確定（100
    年2 月10日執行易科罰金完畢）；(2)另於100 年間，因施用
    毒品案件，經本院以100 年度簡字第562 號判決判處有期徒
    刑4 月確定，前揭2 案所處徒刑，嗣經本院以100 年度聲字
    第3117號裁定應執行有期徒刑6 月確定（刑期起算日期100
    年7 月16日，指揮書執畢日期100 年10月15日）等情，有台
    灣高等法院被告前案紀錄表在卷可稽，茲上開(1)(2)2 案既因
    合於定應執行刑之要件，並由本院以100 年度聲字第3117號
    裁定應執行有期徒刑6 月確定在案，則前揭(1)案件所判處確
    定之有期徒刑3 月，雖業於100 年2 月10日易科罰金完畢，
    然揆諸上開說明，本件被告為如事實欄一(一)(二)(三)所述3 次犯
    罪時，均仍各僅係部分執行，而非已執行完畢，是被告本件
    前開3 犯行均尚不應論以累犯，併此敘明。
(二)、茲審酌被告不思循正途獲取財物，反而率為竊盜犯行，甚屬
    不該，然念其犯後坦承犯行，態度良好，兼衡其素行、犯罪
    動機、目的、手段等一切情狀，就其本件前開3 犯行，分別
    量處如主文所示之刑，併均諭知如易科罰金之折算標準，再
    定其應執行之刑，復諭知如易科罰金之折算標準，以示儆懲
    。
據上論斷，應依刑事訴訟法第273 條之1 第1 項、第299 條第1
項前段，刑法第28條、第320 條第1 項、第41條第1 項前段、第
51條第6款，刑法施行法第1 條之1，判決如主文。
本案經檢察官高智美到庭執行職務。
中    華    民    國   100    年    10    月    7     日
                  刑事第二十庭法  官  陳明偉
以上正本證明與原本無異。
如不服本判決，應於判決送達後10日內敘明上訴理由，向本院提
出上訴狀 (應附繕本) ，上訴於臺灣高等法院。其未敘述上訴理
由者，應於上訴期間屆滿後20日內向本院補提理由書「切勿逕送
上級法院」。
                              書記官  黃頌棻
中    華    民    國   100    年    10    月    7     日
附錄本案所犯法條全文
中華民國刑法第320條
（普通竊盜罪、竊佔罪）
意圖為自己或第三人不法之所有，而竊取他人之動產者，為竊盜
罪，處5  年以下有期徒刑、拘役或 5 百元以下罰金。
意圖為自己或第三人不法之利益，而竊佔他人之不動產者，依前
項之規定處斷。
前二項之未遂犯罰之。